# 同一控制下企业合并，最终控制方如何做账

提问人：FJGWSXG121 时间：2020-01-08 16:46:35
陈版好，想请教下同一控制下最终控制方如何入账，比如甲公司和乙公司同受A公司控制，A公司对乙公司控股100%，乙公司的实收资本是 3 个亿，现在A公司将乙公司转卖给甲公司，甲公司通过发行股份的形式购买，报表数据是这样的，乙公司账面净资产 6 个亿，乙公司估值 10 亿元，按照甲公司的股价甲公司发行1.5亿股股票。甲公司入账如下 ：
借：长期股权投资 -乙公司 6 亿
贷：股本 1.5亿
贷：资本公积 4.5亿
对于最终控制方 A公司和被合并公司乙公司 该如何做账，感谢陈版指点。

回答人：chenyiwei
被合并方乙公司只涉及实收资本中股东明细的调整。
最终控制方A公司应判断该交易有无商业实质（例如，是否甲公司是上市公司而乙公司是非上市公司），如有商业实质的，对甲公司的股权投资按照甲公司所发行股份的公允价值计量，与原先对乙公司的长投账面价值之间的差额为投资收益；如不具有商业实质的，则，按照原先对乙公司的长投账面价值转为对甲公司长投的追加成本，不确认损益或其他综合收益。